【裁判字號】    99,抗,1634
【裁判日期】    991129
【裁判案由】    拆屋還地
【裁判全文】
臺灣高等法院民事裁定                  99年度抗字第1634號
抗  告  人  柯文彬
            柯奇樹
            鐘文明
            鐘啟運
            鐘啟富
            吳金善
            王清華
            林欽鑫
            李中和
上列抗告人因與廖婉夙等間拆屋還地事件，對於中華民國99年9
月27日臺灣板橋地方法院98年度重訴字第156號裁定提起抗告，
本院裁定如下：
    主  文
抗告駁回。
抗告訴訟費用由抗告人負擔。
    理  由
一、按提起民事第二審上訴，應依民事訴訟法第77條之16第1項
    前段預納裁判費，其因財產權而起訴者，依同法第77條之16
    規定，上訴裁判費應按其訴訟標的價額，依第77條之13規定
    計算後加徵十分之五。而以一訴主張數項標的者，其價額合
    併計算之，同法第77條之2第1項前段定有明文。另共同訴訟
    ，由共同訴訟人之一方提起上訴者，其上訴利益之計算，依
    司法院院字第一一四七號解釋意旨，應就提起上訴之各共同
    訴訟人所得受之上訴利益，合併計算之，復經最高法院70年
    台抗字第479號判例闡述明晰。是共同訴訟之一方當事人共
    同提起上訴者，其訴訟標的價額自應合併計算。
二、本件抗告人對原法院98年度重訴字第156號命其各自拆屋還
    地之判決，共同提起第二審上訴，依上開說明，其訴訟標的
    價額應合併計算，據以徵收第二審裁判費。查抗告人各自占
    用坐落臺北縣三重市○○○段第1118、1118-1地號土地面積
    ，分別為柯文彬、柯奇樹78.65平方公尺；鐘文明、鐘啟運
    、鐘啟富77.36平方公尺；吳金善76.79平方公尺；王清華占
    用64.07平方公尺；林欽鑫占用71.09平方公尺；李中和占用
    65.05平方公尺，合計共433.01平方公尺（78. 65＋77.36＋
    76.79＋64.07＋71.09＋65.05），另前開2筆土地於起訴時
    之公告現值為每平方公尺10萬1,400元，有原法院卷附土地
    複丈成果圖及土地登記第二類謄本等件可稽（見原法院卷第
    13-15頁）。是原法院合併計算各抗告人之上訴利益核定本
    件訴訟標的價額為4,390萬7,214元（433.01×101,400），
    於法並無不合。抗告意旨謂本件並非必要共同訴訟，抗告人
    各自占用面積僅一小部分，原裁定竟以相對人請求之全部核
    定訴訟標的價額，即有可議云云，與前揭說明不符，並無可
    採。從而，抗告意旨指摘原裁定不當，非有理由，應予駁回
    。
三、據上論結，本件抗告為無理由，爰裁定如主文。
中    華    民    國    99    年    11    月    29    日
                    民事第十庭
                        審判長法  官  鄭雅萍
                              法  官  徐福晉
                              法  官  詹文馨
正本係照原本作成。
本裁定除以適用法規顯有錯誤為理由外，不得再抗告。如提起再
抗告，應於收受後10日內委任律師為代理人向本院提出再抗告狀
。並繳納再抗告費新台幣１千元。
中    華    民    國    99    年    11    月    30    日
                              書記官  洪秋帆

司法院資訊處製作；財團法人民間司法改革基金會備份。
